臺灣苗栗地方法院刑事判決
111年度訴字第326號
公  訴  人  臺灣苗栗地方檢察署檢察官
被      告  邱煥隆


上列被告因違反毒品危害防制條例案件，經檢察官提起公訴（11
1年度毒偵字第595號），被告於準備程序中就被訴事實為有罪之
陳述，經本院合議庭裁定由受命法官獨任行簡式審判程序，判決
如下：
    主    文
邱煥隆施用第一級毒品，處有期徒刑捌月。
扣案之第一級毒品海洛因貳包暨無法與海洛因析離之包裝袋貳個
（毒品驗餘淨重合計為壹點肆零公克）均沒收銷燬之。扣案之鏟
子壹把沒收。
    犯罪事實及理由 　　
一、本件犯罪事實、證據均引用檢察官起訴書之記載（如附件）
    ，證據部分補充被告邱煥隆於本院準備程序及審理時之自白
    、臺灣高等法院被告前案紀錄表、扣押物品清單、法務部調
    查局濫用藥物實驗室民國111年6月1日調科壹字第111230123
    00號鑑定書。
二、論罪科刑：
  ㈠核被告所為，係犯毒品危害防制條例第10條第1項之施用第一
    級毒品罪及同條第2項之施用第二級毒品罪。被告施用毒品
    前、後持有第一級毒品海洛因、施用毒品前持有第二級毒品
    甲基安非他命之低度行為，應為施用毒品之高度行為所吸收
    ，不另論罪。被告以一施用行為，同時觸犯前開二罪，為想
    像競合犯，應依刑法第55條之規定，從較重之毒品危害防制
    條例第10條第1項之施用第一級毒品罪處斷。
　㈡被告固有起訴書犯罪事實一所載之前案科刑與執行情形，但
    檢察官就被告構成累犯之事實及應加重其刑事項，並未具體
    指出證明之方法，參照最高法院刑事大法庭110年度台上大
    字第5660號裁定意旨，僅將被告之前科紀錄列入刑法第57條
    第5款「犯罪行為人之品行」之量刑審酌事由，爰不依累犯
    規定加重其刑。
　㈢爰以行為人之責任為基礎，審酌被告前於109年間因犯施用第
    一級毒品罪，經本院判處有期徒刑6月確定等情（參臺灣高
    等法院被告前案紀錄表，見本院卷第31頁至第32頁），仍不
    知戒除，再犯本件施用毒品案件，其行為實不可取，且被告
    同時施用第一級毒品海洛因暨第二級毒品甲基安非他命之犯
    罪手法，尚與單純施用第一級毒品海洛因或第二級毒品甲基
    安非他命之犯罪情節有別；並慮及被告犯後坦承犯行，其所
    犯乃戕害自己身心健康，尚未危及他人；復考量被告於本院
    審理時自承之智識程度、生活狀況（見本院卷第76頁）等一
    切情狀，量處如主文第1項所示之刑，以期相當。
三、沒收部分：
　㈠扣案之白色粉末2包，均為第一級毒品海洛因（毒品驗餘淨重
    合計為1.40公克）等情，有法務部調查局濫用藥物實驗室民
    國111年6月1日調科壹字第11123012300號鑑定書可查（見本
    院卷第55頁），復據被告供承上開扣案之毒品為其所有，供
    其施用剩下等語（見毒偵卷第25頁反面至第26頁、本院卷第
    60頁），爰均依毒品危害防制條例第18條第1項前段之規定
    ，宣告沒收銷燬之。又用以包覆扣案海洛因之包裝袋2個，
    其內含有極微量之毒品殘留而無法析離，應整體視為扣案之
    第一級毒品，不問屬於犯人與否，俱依前開規定，併予宣告
    沒收銷燬之；至送驗耗損部分之毒品因已滅失，即無庸再予
    宣告沒收銷燬。 
　㈡又扣案之鏟子1把，為被告所有，供其施用第一級毒品海洛因
    、第二級毒品甲基安非他命所用，業據被告陳明在卷（見毒
    偵卷第26頁、第48頁、本院卷第60頁），爰依刑法第38條第
    2項前段之規定宣告沒收。 
　㈢至被告前揭同時施用第一、二級毒品所使用之玻璃頭，為供
    被告上開犯罪所用之物，惟未扣案，且據被告供稱：玻璃頭
    用完就丟了等語（見本院卷第76頁），復無證據證明尚屬存
    在，衡諸上開器具非違禁物或其他依法應沒收之物，爰不予
    宣告沒收。 
　㈣另扣案之三星廠牌智慧型手機1支（含SIM卡1張），雖為被告
    所有，然依卷內現存事證，尚無積極證據證明與被告本案犯
    行相關，爰不予諭知沒收，附此敘明。
據上論斷，應依刑事訴訟法第273條之1第1項、第299條第1項前
段、第310條之2、第454條，判決如主文。
本案經檢察官馮美珊提起公訴，檢察官黃智勇到庭執行職務。
中　　華　　民　　國　　111 　年　　8 　　月　　15　　日
                  刑事第二庭  法　官  　陳雅菡
以上正本證明與原本無異。　　　　　　　　　　　　　　　　如不服本判決應於收受判決後20日內向本院提出上訴書狀，並應敘述具體理由。其未敘述上訴理由者，應於上訴期間屆滿後20日內向本院補提理由書(均須按他造當事人之人數附繕本)「切勿逕送上級法院」。　　　　　　　　　　　　　　　　　　　　　　　　　　　　　　　　　     書記官　　張佑慈
中　　華　　民　　國　　111 　年　　8 　　月　　15　　日
附錄本案論罪科刑法條：
毒品危害防制條例第10條
施用第一級毒品者，處6月以上5年以下有期徒刑。
施用第二級毒品者，處3年以下有期徒刑。
-附件
臺灣苗栗地方檢察署檢察官起訴書
                                    111年度毒偵字第595號
　　被　　　告　邱煥隆　男　52歲（民國00年0月00日生）
　　　　　　　　　　　　住苗栗縣○○市○○里0鄰○○街00
　　　　　　　　　　　　巷00號
　　　　　　　　　　　　國民身分證統一編號：Z000000000號
上列被告因違反毒品危害防制條例案件，業經偵查終結，認應提
起公訴，茲將犯罪事實及證據並所犯法條分敘如下：
　　　　犯罪事實
一、邱煥隆前因施用第一級、第二級毒品甲基安非他命，經臺灣
    苗栗地方法院以109年度訴字第54號判處有期徒刑6月確定，
    甫於民國110年1月27日執行完畢；又因施用毒品案件，經依
    法院裁定送觀察、勒戒後，認無繼續施用毒品傾向，於110
    年10月6日執行完畢釋放。其不知警惕，復基於施用第一級
    、第二級毒品之犯意，於111年3月30日18時許，在苗栗縣○○
    市○○里0鄰○○街00巷00號住處，以將海洛因及甲基安非他命
    置於玻璃頭點火燒烤後，再以口、鼻吸取煙霧之方式，施用
    第一級毒品海洛因及第二級毒品甲基安非他命。嗣於110年4
    月1日13時30分許，為警持臺灣苗栗地方法院法官所核發之
    搜索票在苗栗縣○○市○○街00號查獲，並在其所使用之皮包內
    扣得第一級毒品海洛因2包（毛重：1.52公克、0.23公克）
    及施用毒品器具鏟子1把等物。
二、案經內政部警政署鐵路警察局臺中分局報告偵辦。
　　　　證據並所犯法條
一、上開犯罪事實，業據被告邱煥隆於警詢及偵訊中均坦承不諱
    ，其經員警採尿送檢驗，檢驗結果呈現安非他命、甲基安非
    他命、嗎啡及可待因陽性反應，有台灣尖端先進生技醫藥股
    份有限公司出具之濫用藥物檢驗報告影本、鐵路警察局臺中
    分局偵辦毒品案件真實姓名對照表各1份在卷可佐，復有上
    開毒品及施用毒品器具扣案可資佐證，被告自白核與事實相
    符，其犯嫌可堪認定。
二、核被告邱煥隆所為，係犯毒品危害防制條例第10條第1項之
    施用第一級毒品及同條第2項之施用第二級毒品等罪嫌。其
    持有第一級毒品之低度行為為其施用第一級毒品之高度行為
    所吸收，不另論罪。又其同時施用第一級、第二級毒品之犯
    行，係一行為觸犯數罪名，屬想像競合，應從一重之施用第
    一級毒品罪處斷。再其曾受有期徒刑之執行完畢，有刑案資
    料查註紀錄表1份在卷可參，其於5年內故意再犯本件有期徒
    刑以上之罪，為累犯，請依刑法第47條第1項規定加重其刑
    。扣案之海洛因2包（毛重：1.52公克、0.23公克），請依
    同條例第18條第1項之規定，宣告沒收銷燬之；扣案之鏟子
    ，係供犯罪所用且屬被告所有，併請依刑法第38條第2項之
    規定宣告沒收。
三、依毒品危害防制條例第23條第2項、刑事訴訟法第251條第1
    項提起公訴。
　　此　致
臺灣苗栗地方法院
中　　華　　民　　國　  111　 年　　5 　　月　　16　　日
　　　　　　　　　　　　　　　檢　察　官  馮美珊